臺灣屏東地方法院刑事判決　　　　　　　　　　　　　九十年度易字第一二七九號
　　公　訴　人　臺灣屏東地方法院檢察署檢察官
　　被　　　告　丙○○
右列被告因竊盜案件，經檢察官提起公訴（九十年度偵字第六三二一號）及移送併辦
（九十年度偵字第七八○九號），本院判決如左：
    主  文
丙○○共同連續攜帶兇器竊盜，處有期徒刑玖月。
    事  實
一、丙○○與戊○○（未據起訴）二人共同基於意圖為自己不法所有之概括犯意聯絡
    ，先於：(一)民國九十年九月三十日上午十時許，一同至屏東縣枋寮鄉○○○路八
    二○號（起訴書誤為八十二號）旁之鐵皮屋旁（起訴書誤載為屋內），見無人在
    家，而共同將放置於屋旁而屬甲○○所有之鋁製鐵架十五支竊走，復於：(二)同日
    （三十日）下午四時許，再至屏東縣枋山鄉○○路八十號，共同持可供為兇器使
    用之老虎鉗乙把竊得乙○○所有之電纜線九十二公斤，以前揭機車載運離去。丙○○、戊○○竊得上開物品後，即分別於同年十月一日下午十六時三十分許，將
    竊得之電纜線九十二公斤載運至屏東縣枋寮鄉○○路二二七號，出售予不知情之
    賴茂田（尚未得款）；於同年月二日上午十時三十分許，將鋁製鐵架載運至同鄉
    ○○路五十九號，出售予不知情之舊貨商熊榮貴（得款新台幣六百元）。嗣於同
    日中午十三時許，該二人欲至賴茂田處取款時，為警當場查獲。(三)惟丙○○於被
    查獲後，仍不知警惕，復又承前概括犯意，獨自一人，於九十年十二月八日二十
    時三十分許，在屏東縣枋山鄉加祿村嘉和一四五號後方海邊，持其所有可供為兇
    器使用之鋼鋸乙把切斷膠筏上之帆布繩後（毀損部分未據告訴），竊取丁○○所
    有之電纜線（型號：PVC600，14MM平方Ｘ3C）約三十八公斤，得手後為附近村民
    發現而報警當場查獲。
二、案經屏東縣警察局枋寮分局報請台灣屏東地方法院檢察署檢察官偵查起訴及移送
    併辦。
    理  由
一、訊據被告丙○○對於右揭事實欄一、(一)(三)部分之事實均坦承不諱，惟矢口否認(二)
    部分之竊盜事實，辯稱：該等電纜線係所有人乙○○贈與，且伊未帶任何工具云
    云。經查：
    (一)事實欄一、(一)部分：
      該部分事實除據被告丙○○自白無訛外，並核與被害人甲○○所指訴、證人即
      舊貨商熊榮貴所證述、及共犯戊○○於警訊及本院審理中（本院九十年十二月
      六日訊問筆錄參照）所供述之情節相符，本部分事證明確。
    (二)事實欄一、(三)部分：
      該部分事實業據被告自白不諱，經核與被害人丁○○所指訴之情節相符，復有
      贓物認領保管單乙紙附卷可憑，本部分事證亦屬明確。
    (三)事實欄一、(二)部分：
      被告雖否認該部分之竊盜事實，並以前揭情詞為辯，惟該等電線為王秀茂所有
      ，王秀茂並未同意將之贈與被告戊○○或丙○○等情，已據本院函囑枋寮分局
      代為訊問王秀茂本人明確，茲有該筆錄在卷可佐，是被告空言王秀茂已同意贈
      與云云，尚難採信。又被告係持老虎鉗前往行竊電線乙節，亦據被告及共犯戊○○於警訊中為一致之供述，嗣於本院審理中翻稱未持工具前往云云，則不足
      採，此外，復有贓物認領保管單乙紙附卷可考，本部分事證亦臻明確。
二、按被告丙○○於九十年九月三十日下午四時許，在屏東縣枋山鄉○○路八十號，
    竊取乙○○所有電線所用之老虎鉗乙把及於九十年十二月八日二十時三十分許，
    在屏東縣枋山鄉加祿村嘉和一四五號後方海邊，竊取電纜線所用之鋼鋸乙把，均
    為金屬製品，堅硬銳利，足以對人之生命、身體安全構成威脅，在客觀上具有危
    險性，屬刑法第三百二十一條第一項第三款所指之兇器。是核被告事實欄一、(一)
    所載時、地所為，係犯刑法第三百二十條第一項之竊盜罪；於事實欄一、(二)(三)所
    載時、地所為，則係犯刑法第三百二十一條第一項第三款之攜帶兇器竊盜罪。被
    告丙○○與戊○○就事實欄一、(一)(二)部分之犯行，有犯意聯絡及行為分擔，為共
    同正犯。被告所為數行為，時間緊接、所犯罪名之基本構成要件相同，僅加重條
    件有所不同，應以情節較重之共同攜帶兇器竊盜罪論以一罪，並加重其刑。公訴
    人雖僅就事實欄一、(一)(二)部分之犯行提起公訴，然檢察官就犯罪事實一部起訴者
    ，其效力及於全部，本案被告於事實欄一、(三)所載時、地之竊盜犯行，雖未經起
    訴裁判，然與前揭起訴部分，有連續犯之關係，已如前述，本院自應就屬於裁判
    上一罪之該部犯罪事實一併加以裁判。茲審酌被告之前科素行、現在假釋中、犯
    罪之動機、目的、手段、竊取物品之價值、數量、對被害人所生之損害及其犯後
    態度等一切情狀，爰量處如主文所示之刑，以資懲儆。至被告用以竊盜之老虎鉗
    子乙把及鋼鋸乙支，未據扣案，亦不能證明現尚存在，為避免執行困難，爰不併
    予宣告沒收。
三、公訴意旨另以：丙○○夥同戊○○，基於共同意圖為自己不法所有之犯意聯絡，
    於九十年九月二十九日中午九時許，共乘戊○○機車，至屏東縣枋寮鄉○○路十
    二之六號之魚塭旁，徒手竊取己○○所有而放置在地上之水車葉片二組四片，因
    認被告丙○○此部分亦涉犯刑法第三百二十條第一項之竊盜罪嫌。經查：被告丙○○固於警訊中自白伊於九十年九月三十日下午十六時在屏東縣枋山鄉○○村○○路八十號竊取右開水車葉片等語在卷，惟此與共犯戊○○於警訊中自白竊盜水
    車葉片之時間（九十年九月二十九日）及地點（屏東縣枋寮鄉○○村○○路十二
    之六號）均有不符，與被害人己○○自述之失竊時間（九十年九月十九日中午十
    二時許）復有差異，所述竊取及失竊時間相隔既達十天之遙，是己○○所有之水
    車葉片是否為被告所竊取？即不能無疑。且及於偵查及本院審理時，被告丙○○
    及共犯戊○○又均雙雙否認有竊取上開水車葉片。是共犯間自白既不相符，與被
    害人之指訴亦有矛盾，證據即屬有瑕疵，公訴人據此而認被告該部分涉有竊盜罪
    嫌實有未洽，此外復查無其他證據證明被告確有公訴人所指此部之犯行，惟公訴
    意旨既認此部分與前揭論罪科刑之竊盜罪間有連續犯關係，屬裁判上一罪，爰不
    另為無罪之諭知。
據上論斷，應依刑事訴訟法第二百九十九條第一項前段，刑法第二十八條、第五十六
條、第三百二十一條第一項第三款，罰金罰鍰提高標準條例第一條前段，判決如主文
。
中      華      民      國      九十一     年      一     月    十八    日
                                      臺灣屏東地方法院刑事第一庭
                                           法  官   王以齊
右正本證明與原本無異。
對於本判決如有不服應於收受送達後十日內向本院提出上訴書狀上訴於台灣高等法院
高雄分院並按他造當事人之人數附具繕本。
                                           書記官   林天化
中      華      民      國      九十一     年      一     月    十八    日
附錄本判決論罪科刑法條：
刑法第三百二十條第一項
意圖為自己或第三人不法之所有，而竊取他人之動產者，為竊盜罪，處五年以下有期
徒刑、拘役或五百元以下罰金。
刑法第三百二十一條第一項第三款
犯竊盜罪而有左列情形之一者，處六月以上五年以下有期徒刑：
三  攜帶兇器而犯之者。
